【裁判字號】    99,台上,5776
【裁判日期】    990916
【裁判案由】    違反毒品危害防制條例
【裁判全文】
最高法院刑事判決            九十九年度台上字第五七七六號
上  訴  人  甲○○
            乙○○
上列上訴人等因違反毒品危害防制條例案件，不服台灣高等法院
台中分院中華民國九十九年七月六日第二審判決（九十九年度上
訴字第四五七號，起訴案號：台灣台中地方法院檢察署九十八年
度偵字第一四六六一、一五一０六、一五一０七、一五一０八、
一七四二六、一八一０八號），提起上訴，本院判決如下：
    主  文
上訴駁回。
    理  由
一、甲○○、乙○○販賣第一級毒品部分
按刑事訴訟法第三百七十七條規定，上訴於第三審法院，非以判
決違背法令為理由，不得為之。是提起第三審上訴，應以原判決
違背法令為理由，係屬法定要件。如果上訴理由書狀並未依據卷
內訴訟資料，具體指摘原判決不適用何種法則或如何適用不當，
或所指摘原判決違法情事，顯與法律規定得為第三審上訴理由之
違法情形，不相適合時，均應認其上訴為不合法律上之程式，予
以駁回。本件原判決依憑上訴人甲○○於警詢、偵查、第一審、
原審及上訴人乙○○警詢、偵查、第一審均坦承販賣第一級毒品
之供稱，證人柯昭德、郭明娟、李清榮、黃偉誠、林禎謙、黃燕
怜、陳文吉、徐政平之證詞，卷附指認紀錄表、行動電話通訊監
察書、通訊監察譯文、行動電話通聯紀錄、法務部調查局毒品鑑
定書、公共電話查詢、搜索扣押筆錄、扣押物品目錄表、照片、
毒品初步檢驗報告單、尿液檢驗報告、現場搜證光碟，暨扣案之
毒品海洛因、行動電話、電子磅秤、裝毒品之皮包、分裝袋等證
據資料，認上訴人等有其事實欄所載之共同販賣第一級毒品犯行
，且敘明乙○○於原審否認部分犯行，辯稱：黃燕怜係挾怨嫁禍
，未曾有毒品交易，未與柯昭德共同販賣，未販賣予李清榮、郭
明娟、黃燕怜、陳文吉、林禎謙等人云云，為不足採，亦依調查
所得證據，於理由內詳予指駁、說明。因認其等犯行明確，而撤
銷第一審此部分之科刑判決，改判仍論處甲○○共同販賣第一級
毒品（均累犯）十四罪刑（均量處有期徒刑）、乙○○共同販賣
第一級毒品（均累犯）十罪刑（均量處有期徒刑），已詳述所憑
之證據及其認定之理由。甲○○上訴意旨略稱：伊於偵審中均供
認不諱，並因其證述順利查獲柯昭德販毒犯行，原判決未依證人
保護法第十四條第一項規定予以減刑，有不適用法則之違誤；乙
○○上訴意旨略稱：證人黃燕怜於原審證稱雙方並不認識，並未
向乙○○購買毒品，是警察要伊指證，原判決對此有利證據未予
斟酌，仍為此部分有罪之認定，尚有未合，伊於偵訊中亦已供出
毒品係柯昭德所提供，原判決未依毒品危害防制條例第十七條第
一項減輕其刑，亦有不適用法則之違法云云。惟查：犯罪事實之
認定，證據之取捨及其證明力之判斷，乃事實審法院自由判斷之
職權，如其取捨不違背經驗法則與論理法則，即不得指為違法，
而據為上訴第三審之理由。又證人之證言縱令先後未盡相符，但
事實審法院本於審理時所得之心證，就其證言一部分認為確實可
信予以採取，原非證據法則所不許。本件原判決綜合全案證據資
料，而為乙○○上揭犯罪之認定，已說明原判決附表二編號十九
、二十、二十一犯行部分，已據乙○○於警詢、偵查及原審審理
時所供承，復據證人黃燕怜警詢、偵查中證述無誤，黃燕怜於原
審時雖陳稱有購毒，但不記得乙○○是否為販毒者，難採為乙○
○有利之認定，並有上開卷附證人、證物為憑，上訴人確有營利
之意圖。均於判決內詳細說明本於調查所得之心證而為事實判斷
之理由，所為論斷，並無違法情形存在。乙○○雖於偵、審中供
認毒品為共同被告柯昭德所提供，惟查柯昭德有販毒一節，係因
甲○○向警供稱毒品係柯昭德所提供，因而查獲，並認甲○○符
合修正後毒品危害防制條例第十七條第一項之規定，予以減刑，
乙○○於查獲後，再為相同供述，並無該條減刑之適用，原判決
未予減刑，並無不合。又證人保護法第二條所列刑事案件之被告
或犯罪嫌疑人，於偵查中供述與該案案情有重要關係之待證事項
或其他正犯或共犯之犯罪事證，因而使檢察官得以追訴該案之其
他正犯或共犯者，以經檢察官事先同意者為限，就其因供述所涉
之犯罪，減輕或免除其刑，此同法第十四條第一項定有明文。本
案檢察官於偵查中，就甲○○所供出之部分與本案案情有重要關
係之待證事項或其他正犯或共犯之犯罪事證，偵查卷內並未有檢
察官事前同意意旨之紀錄，或任何書面文件可資證明事前已經檢
察官同意，核與上開減刑或免除其刑規定之要件未符，原判決未
依證人保護法相關規定減刑，亦無判決不適用法則之違法情形存
在。上訴意旨就屬原審採證、認事職權之適法行使及原判決已說
明事項，徒憑己見，任意指摘為違法，且仍為單純事實之爭執，
均非適法之第三審上訴理由。其上訴違背法律上之程式，應予駁
回。
二、甲○○施用第一、二級毒品部分
查第三審上訴書狀，應敘述上訴之理由，其未敘述者，得於提起
上訴後十日內補提理由書於原審法院，已逾上述期間，而於第三
審法院未判決前，仍未提出上訴理由書狀者，第三審法院應以判
決駁回之，刑事訴訟法第三百八十二條第一項、第三百九十五條
後段定有明文。本件甲○○於原審判決後，雖於民國九十九年七
月二十日具狀聲明不服，惟其嗣於同年七月三十日提出之上訴理
由狀，皆係就原判決販賣第一級毒品部分，指摘原判決有如何之
違背法令。而對原判決施用第一級毒品部分，究有如何之違法，
並未及，則其對原判決之該部分之上訴，自屬未具理由，難謂
為合法，應予駁回。又刑事訴訟法第三百七十六條所列各罪之案
件，經第二審判決者，不得上訴於第三審法院，法有明文。甲○
○另犯施用第二級毒品部分，原審係依毒品危害防制條例第十條
第二項論處罪刑，核屬刑事訴訟法第三百七十六條第一款之案件
。依首開說明，既經第二審判決，自不得上訴於第三審法院，甲
○○竟復就之提起上訴，顯為法所不許。其此部分上訴為不合法
，亦應予駁回。
據上論結，應依刑事訴訟法第三百九十五條，判決如主文。
中    華    民    國  九十九  年    九    月   十六   日
                      最高法院刑事第十一庭
                          審判長法官  石  木  欽
                                法官  洪  佳  濱
                                法官  韓  金  秀
                                法官  段  景  榕
                                法官  周  煙  平
本件正本證明與原本無異
                                      書  記  官
中    華    民    國  九十九  年    九    月  二十四  日
                                                      K

司法院資訊處製作；財團法人民間司法改革基金會備份。
